---
title: "3_WVS_GPS_Combined"
output: html_document
date: "2024-05-08"
---

```{r setup, include=FALSE}
knitr::opts_chunk$set(echo = TRUE, results = 'hide', message = FALSE, warning = FALSE)
rm(list = ls())
```

# Set path Laura: ONLY USE FOR LAURA 
```{r}
# base_path <- "//home.kt.ktzh.ch/B117T23$/Desktop/Riskktaking/Data"
base_path <- "/Users/laurabazzigher/Documents/GitHub/risk_wvs/data/dataset/Data_S3"
```

# library
```{r}
library(ggplot2)
library(lme4)
library(dplyr)
library(lmerTest)
library(tidyverse)
library(maps)
library(ggrepel)
```

# Load data GPS & WVS 
```{r}
# Load preprocessed data
GPS_data <- read.csv(file.path(base_path, "gps_cleaned.csv"), header=TRUE, as.is=TRUE)
WVS_data <- read.csv(file.path(base_path, "wvs_cleaned.csv"), header=TRUE, as.is=TRUE)
head(GPS_data)
head(WVS_data)
```

```{r}
str(GPS_data)
str(WVS_data)
```

#######################################################################################################################################################

# Combine data WVS and GPS
```{r}
# Combine data WVS and GPS
GPS_data
WVS_data

GPS_data$source <- "gps"
WVS_data$source <- "wvs"


# Rename 'code' to 'isocode' in WVS_data before merging
WVS_data <- WVS_data %>%
  dplyr::rename(isocode = code)

#select gender, age, risktaking, country, hardship_index for GPS dataset
GPS_data<- GPS_data %>%
  dplyr::select(country, isocode, gender, age_scale, age, hardship_index, risktaking, source)
GPS_data

#select the same variables as WVS dataset
WVS_data<- WVS_data %>%
  dplyr::select(country, isocode, gender, age_scale, age, hardship_index, risktaking, source)
WVS_data


#Combine the two datasets 
merged_data <- rbind(GPS_data, WVS_data)

# Add a new column 'worldmap' based on country presence
merged_data$worldmap <- ifelse(merged_data$country %in% GPS_data$country & merged_data$country %in% WVS_data$country, "both",
                               ifelse(merged_data$country %in% WVS_data$country & !merged_data$country %in% GPS_data$country, "wvs",
                               ifelse(!merged_data$country %in% WVS_data$country & merged_data$country %in% GPS_data$country, "gps", "unknown")))


# Remove rows where country is "Serbia and Montenegro"
merged_data <- merged_data %>% filter(country != "Serbia and Montenegro")


# Show the updated merged_data
merged_data
```

```{r}
write.csv(merged_data, file = file.path(base_path, "Specification_curve.csv"), row.names = FALSE)
```


# Number of countries 
```{r}
# Anzahl der einzigartigen Länder im Datensatz ermitteln
num_countries <- length(unique(merged_data$country))

# Anzahl der Länder ausgeben
print(num_countries)

# Anzahl der Länder und ihre Quellen auflisten
source_counts <- merged_data %>%
  group_by(worldmap) %>%
  summarise(num_countries = n_distinct(country))

print(source_counts)

# Count the number of countries in each category
source_counts <- table(merged_data$worldmap)

# Count the number of participants per source for each country
participant_counts <- merged_data %>%
  group_by(country, isocode, source) %>%
  summarise(participant_count = n())

# Show the participant counts
participant_counts
```

```{r}
# Anzahl der Teilnehmenden pro Quelle
participants_count <- merged_data %>%
  group_by(source) %>%
  summarise(Anzahl_Teilnehmende = n())

# Anzahl der Teilnehmenden insgesamt
total_participants <- sum(participants_count$Anzahl_Teilnehmende)

# Verteilung von Männer/Frauen in %
gender_distribution <- merged_data %>%
  group_by(source, gender) %>%
  summarise(Anzahl = n()) %>%
  mutate(Prozent = (Anzahl / sum(Anzahl)) * 100)

# Gesamtverteilung von Männer/Frauen in %
total_gender_distribution <- merged_data %>%
  group_by(gender) %>%
  summarise(Total_Amount = n()) %>%
  mutate(Total_Percent = (Total_Amount / sum(Total_Amount)) * 100)

# Altersbereiche
age_range <- merged_data %>%
  group_by(source) %>%
  summarise(Min_Age = min(age, na.rm = TRUE),
            Max_Age = max(age, na.rm = TRUE))

# Gesamtalterbereich
total_age_range <- summarise(merged_data, Total_Min_Age = min(age, na.rm = TRUE),
                                           Total_Max_Age = max(age, na.rm = TRUE))

# Ausgabe der Ergebnisse
list(participants_count,
     total_participants,
     gender_distribution,
     total_gender_distribution,
     age_range,
     total_age_range)
```

# Worldmap of the recorded countries
```{r}
library(dplyr)
library(maps)

# Daten der Weltkarte laden
world_map <- map_data("world")

# Liste aller eindeutigen Länder in der Weltkarte
world_map_countries <- world_map %>%
  select(region) %>%
  distinct() %>%
  arrange(region)  # Sortiert die Länder alphabetisch

# Zeige die Liste der Länder
print(world_map_countries)

library(dplyr)

# Länder aus `world_map` extrahieren
world_map_countries <- unique(world_map$region)

# Länder aus `merged_data` extrahieren
merged_data_countries <- unique(merged_data$country)

# Länder in `merged_data`, die nicht in `world_map` sind
countries_not_in_world_map <- setdiff(merged_data_countries, world_map_countries)

# Länder in `world_map`, die nicht in `merged_data` sind
countries_not_in_merged_data <- setdiff(world_map_countries, merged_data_countries)


library(dplyr)

# Länder umbenennen, damit sie mit der world_map übereinstimmen
merged_data_world_map <- merged_data %>%
  mutate(country = recode(country,
                          "United States" = "USA",
                          "United Kingdom" = "UK",
                          "Cyprus (G)" = "Cyprus",
                          "Bosnia Herzegovina" = "Bosnia and Herzegovina",
                          "Serbia and Montenegro" = "Serbia", # oder "Montenegro", je nach Daten
                          "Trinidad and Tobago" = "Trinidad"))

# Überprüfe, welche Länder jetzt nicht mehr übereinstimmen
countries_not_in_world_map <- setdiff(unique(merged_data_world_map$country), unique(world_map$region))
print(countries_not_in_world_map)
```

```{r}
# Create a world map with country borders
world_map <- map_data("world")

# Create a data frame with countries and their source
recorded_countries <- merged_data_world_map %>%
  select(country, worldmap) %>%
  distinct()

# Merge world map data with recorded countries data
world_map <- world_map %>%
  left_join(recorded_countries, by = c("region" = "country"))

# Define a new variable for coloring the countries
world_map$fill_color <- case_when(
  world_map$worldmap == "both" ~ "both",
  world_map$worldmap == "wvs" ~ "wvs",
  world_map$worldmap == "gps" ~ "gps",
  TRUE ~ "none"
)

# Plot the world map with recorded countries highlighted
ggplot(world_map, aes(x = long, y = lat, group = group, fill = fill_color)) +
  geom_polygon(color = "white") +
  scale_fill_manual(values = c("both" = "black", "wvs" = "darkred", "gps" = "darkblue", "none" = "lightgrey")) +
  theme_void() +
  labs(fill = "") +
  theme(legend.position = "right", plot.title = element_text(hjust = 0.3))  +  # Center the title and move the legend to the bottom
  coord_fixed(ratio = 1.1)  # Adjust aspect ratio to make the map wider
```

```{r}
# Erstellen einer Tabelle mit einzigartigen Kombinationen von 'country' und 'isocode'
country_isocode_table <- merged_data %>%
  select(country, isocode) %>%
  distinct()

# Anzeigen der Tabelle
print(country_isocode_table)
```


# Count participants per country, gender and total
```{r}
# Gruppieren der Daten nach Land und Geschlecht und Zählen der Teilnehmer
participant_counts <- merged_data %>%
  group_by(country, gender) %>%
  summarise(participant_count = n())

# Gruppieren der Daten nach Land und Zählen der Gesamtanzahl der Teilnehmer pro Land
total_counts <- participant_counts %>%
  group_by(country) %>%
  summarise(total_participants = sum(participant_count))

# Filtern der Daten, um nur Frauen zu zählen
female_counts <- participant_counts %>%
  filter(gender == 0) %>%
  rename(female_count = participant_count) %>%
  select(country, female_count)

# Filtern der Daten, um nur Männer zu zählen
male_counts <- participant_counts %>%
  filter(gender == 1) %>%
  rename(male_count = participant_count) %>%
  select(country, male_count)

# Zusammenführen der Informationen zu einer Tabelle
participant_table <- merge(female_counts, male_counts, by = "country", all = TRUE)

# Zusammenführen der Gesamtanzahl von Teilnehmern pro Land
participant_table <- merge(participant_table, total_counts, by = "country", all = TRUE)

# Benennung der Spalten
names(participant_table) <- c("country", "female_count", "male_count", "total_participants")

# Fehlende Werte mit 0 füllen
participant_table[is.na(participant_table)] <- 0

# Anzeigen der Tabelle
print(participant_table)
```

# Adding age categories
```{r}
merged_data$age_category <- cut(merged_data$age,
                                breaks = c(15, 24, 34, 44, 54, 64, 74, 84, 99),
                                labels = c("Youth (15-24)", 
                                           "Young Adults (25-34)", 
                                           "Middle-aged Adults (35-44)", 
                                           "Mature Adults (45-54)",
                                           "Pre-seniors (55-64)",
                                           "Early Seniors (65-74)",
                                           "Seniors (75-84)",
                                           "Elderly (85-99)"),
                                right = TRUE, include.lowest = TRUE)

# Checking the age categories
table(merged_data$age_category)
```


# Scale the 'age' variable
```{r}
merged_data$age <- scale(merged_data$age)

# Remove Variable age_scale
merged_data <- select(merged_data, -age_scale)

head(merged_data)
```

# Imputation von fehlenden Werten im hardship_index mit dem Median
```{r}
median_hardship_index <- median(merged_data$hardship_index, na.rm = TRUE)
merged_data$hardship_index[is.na(merged_data$hardship_index)] <- median_hardship_index

merged_data
```

#######################################################################################################################################################

# Mixed-Models

## Model0
```{r}
model0_combined <- lmer(risktaking ~ 1 + (1|country), 
                        data = merged_data, 
                        control = lmerControl(optimizer = "bobyqa", optCtrl = list(maxfun = 100000)))
summary_model0_combined <- summary(model0_combined)
print(summary_model0_combined)
```

## Model1 
```{r}
model1_combined <- lmer(risktaking ~ age + gender + 
                        (1 + age + gender | country), 
                        data = merged_data, 
                        control = lmerControl(optimizer = "bobyqa", optCtrl = list(maxfun = 100000)))
summary_model1_combined <- summary(model1_combined)
print(summary_model1_combined)
```

## Model2
```{r}
model2_combined <- lmer(risktaking ~ age * hardship_index + 
                        gender * hardship_index + 
                        (1 + age | country),
                        data = merged_data,
                        control = lmerControl(optCtrl = list(maxfun = 100000), optimizer = "bobyqa"), REML = FALSE)

summary_model2_combined <- summary(model2_combined)
print(summary_model2_combined)
```

## ANOVA
```{r}
anova(model1_combined, model2_combined)
```
```{r}
anova(model1_combined, model2_combined, test = "Chisq")
```


# Plot Model1
## Plot Model1 individual countries
```{r}
plot <- ggplot(merged_data, aes(age, risktaking, colour = country, linetype = factor(gender))) + 
  geom_point(aes(group = interaction(country, gender)), size = 0.5) +  
  geom_smooth(aes(group = interaction(country, gender)), method = "lm", se = FALSE, size = 1.5, color = "red") +  
  facet_wrap(~country, ncol = 9, scales = "free") +  
  theme_classic(base_size = 10) +  
  theme(strip.text = element_text(size = 10),  
        axis.text = element_text(size = 8),  
        strip.background = element_blank(),  
        panel.spacing = unit(1, "lines")) +  
  guides(color = FALSE, linetype = guide_legend(title = "Gender")) +  
  scale_linetype_manual(values = c("solid", "dashed"))  # Define line types for genders


# Save the plot as an image file
ggsave(filename = "Individual_countries_model1_in_one_plot.pdf", plot = plot, width = 40, height = 40)
head(merged_data)
```
# Density plot with age
```{r}
library(ggplot2)
library(dplyr)
library(cowplot)
library(patchwork)

# Transformation: Standardisiertes Alter in Alterswerte umwandeln
merged_data <- merged_data %>%
  mutate(age_scaled = 15 * age + 42)  # Transformation: Z-Score in Alter umrechnen

# Basis-Plot-Funktion für einzelne Länder
base_plot <- function(data) {
  ggplot(data, aes(x = age_scaled, y = risktaking, colour = country, linetype = factor(gender))) +
    geom_point(aes(group = interaction(country, gender)), size = 1) +  
    geom_smooth(aes(group = interaction(country, gender)), method = "lm", se = FALSE, size = 0.5, color = "red") +
    facet_wrap(~country, scales = "free") +
    facet_wrap(~country, ncol = 5, nrow = 4, scales = "free") +
    theme_classic() +
    theme(axis.text = element_text(size = 10),
          strip.text = element_text(size = 15),
          strip.background = element_blank(),
          panel.spacing = unit(1, "lines"),
          legend.position = "bottom") +
    guides(color = FALSE, linetype = guide_legend(title = "Gender")) +
    scale_linetype_manual(values = c("solid", "dashed")) +
    labs(title = "Risk-Taking by Age and Gender across Countries",
         x = "Age (years)",   # X-Achse als Alter
         y = "Risk-Taking") +
    scale_x_continuous(breaks = seq(15, 90, by = 15), limits = c(15, 90))  # Altersachse sauber skalieren
}

# Länderliste und Anzahl pro Seite
countries <- sort(unique(merged_data$country))  # <- alphabetisch sortiert

start_index <- which(countries == "Yemen")
countries <- c(countries[start_index:length(countries)], countries[1:(start_index - 1)])

num_countries_per_page <- 20


# Verzeichnis für die Bilddateien erstellen
dir.create("plots", showWarnings = FALSE)

# Plots als PNG speichern
for (i in seq(1, length(countries), by = num_countries_per_page)) {
  country_subset <- countries[i:min(i + num_countries_per_page - 1, length(countries))]
  data_subset <- merged_data[merged_data$country %in% country_subset,]
  current_plot <- base_plot(data_subset)

  # Dateiname definieren
  filename <- paste0("plots/Fig3_Individual_countries_model1_page_", ceiling(i / num_countries_per_page), ".png")
  
  # Speichern als PNG
  ggsave(filename, plot = current_plot, width = 12, height = 12, dpi = 300)
}
```


```{r}
library(ggplot2)

# Definiere den Plot
base_plot <- function(data) {
  ggplot(data, aes(x = age, y = risktaking, colour = country, linetype = factor(gender))) +
    geom_point(aes(group = interaction(country, gender)), size = 1) +
    geom_smooth(aes(group = interaction(country, gender)), method = "lm", se = FALSE, size = 1, color = "red") +
    facet_wrap(~country, scales = "free") +
    theme_classic() +
    theme(axis.text = element_text(size = 10),
          strip.text = element_text(size = 40, face = "bold"),
          strip.background = element_blank(),
          panel.spacing = unit(1, "lines"),
          legend.position = "bottom") +
    guides(color = FALSE, linetype = guide_legend(title = "Gender")) +
    scale_linetype_manual(values = c("solid", "dashed"))
}

# Daten vorbereiten
countries <- unique(merged_data$country)
num_countries_per_page <- 20

# PDF-Datei erstellen
pdf("Individual_countries_model1_in_multiple_pages.pdf", width = 40, height = 40)

# Plots in das PDF einfügen
for (i in seq(1, length(countries), by = num_countries_per_page)) {
  country_subset <- countries[i:min(i + num_countries_per_page - 1, length(countries))]
  data_subset <- merged_data[merged_data$country %in% country_subset,]
  current_plot <- base_plot(data_subset)
  print(current_plot)  # Plot auf der aktuellen PDF-Seite hinzufügen
}

dev.off()  # Schließe das PDF-Dokument korrekt
```

## Plot all participants regardless of country
```{r}
# Transformation: Standardisiertes Alter in Alterswerte umwandeln
merged_data <- merged_data %>%
  mutate(age_scaled = 15 * age + 42)  # Z-Score in Alter zurücktransformieren

plot_global <- ggplot(merged_data, aes(x = age_scaled, y = risktaking, colour = factor(gender))) +
  geom_point(size = 0.5, alpha = 0.6) +
  geom_smooth(method = "lm", se = FALSE, size = 1.5, aes(linetype = factor(gender), color = factor(gender))) +
  theme_classic(base_size = 15) +
  labs(x = "Age", y = "Risk-taking", colour = "Gender", linetype = "Gender") +
  theme(
    legend.position = "right",
    legend.title = element_text(size = 12),
    legend.text = element_text(size = 10)
  ) +
  scale_colour_manual(values = c("0" = "blue", "1" = "red")) +
  scale_linetype_manual(values = c("solid", "dashed")) +
  scale_x_continuous(breaks = seq(15, 90, by = 15), limits = c(19, 100)) 

# Plot anzeigen
print(plot_global)
```

# Modellvergleich auf Basis von AIC/BIC
```{r}
# AIC-Vergleich zwischen Modell 1 und Modell 2 für kombinierte Daten
aic_model1_combined <- AIC(model1_combined)
aic_model2_combined <- AIC(model2_combined)

print(paste("AIC for Model 1 Combined: ", aic_model1_combined))
print(paste("AIC for Model 2 Combined: ", aic_model2_combined))

# BIC-Vergleich für kombinierte Daten
bic_model1_combined <- BIC(model1_combined)
bic_model2_combined <- BIC(model2_combined)

print(paste("BIC for Model 1 Combined: ", bic_model1_combined))
print(paste("BIC for Model 2 Combined: ", bic_model2_combined))
```

```{r}
library(ggplot2)
library(dplyr)
library(ggrepel)

# Daten vorbereiten
median_hardship_by_country <- merged_data %>%
  group_by(country) %>%
  summarise(median_hardship = median(hardship_index, na.rm = TRUE))

# Zufallseffekte extrahieren
random_effects <- ranef(model1_combined)$country
random_effects_df <- as.data.frame(random_effects)
random_effects_df$country <- row.names(random_effects)

# Zusammenführen mit Hardship & ISO-Codes
analysis_df <- random_effects_df %>%
  left_join(median_hardship_by_country, by = "country") %>%
  left_join(merged_data %>% select(country, isocode) %>% distinct(), by = "country")

# R² berechnen
r_squared <- summary(lm(gender ~ median_hardship, data = analysis_df))$r.squared
r_squared_label <- paste0("R² = ", round(r_squared, 2))

# Ohne Afghanistan für bessere Sichtbarkeit
analysis_df_filtered <- analysis_df %>% filter(isocode != "AFG")

# Plot erstellen im Figure 2-Stil
gender_plot <- ggplot(analysis_df, aes(x = median_hardship, y = gender)) +
  geom_point(color = "black", size = 1) +
  geom_smooth(method = "lm", se = FALSE, color = "blue", linetype = "dashed", linewidth = 1) +
  geom_text_repel(aes(label = isocode), size = 3, max.overlaps = 100) +
  annotate("text", x = -Inf, y = Inf, label = "(A)", hjust = -1.2, vjust = 1.5, size = 6, fontface = "bold") +
  annotate("text", x = -Inf, y = Inf, label = r_squared_label, hjust = -0.8, vjust = 6, size = 3) +
  labs(x = "Hardship Index", y = "Gender Effect") +
  theme_classic(base_size = 14) +
  theme(
    plot.title = element_blank(),
    axis.text = element_text(color = "black"),
    axis.title = element_text(face = "plain"),
    panel.grid = element_blank()
  ) +
  coord_fixed(xlim = c(-2, 2), ylim = c(-2, 2))

# Plot anzeigen
print(gender_plot)
```


```{r}
library(ggplot2)
library(ggrepel)

# R² berechnen
r_squared_age <- summary(lm(age ~ median_hardship, data = analysis_df))$r.squared
r_squared_label_age <- paste0("R² = ", round(r_squared_age, 2))

# Age Plot erstellen – analog zu Intercept-Plot
age_plot <- ggplot(analysis_df, aes(x = median_hardship, y = age)) +
  geom_point(color = "black", size = 1) +
  geom_smooth(method = "lm", se = FALSE, color = "blue", linetype = "dashed", linewidth = 1) +
  geom_text_repel(
    aes(label = isocode),
    size = 3,
    max.overlaps = 100,
    force = 2,
    max.iter = 5000,
    segment.size = 0.3
  ) +
  annotate("text", x = -Inf, y = Inf, label = "(B)", hjust = -1.2, vjust = 1.5, size = 6, fontface = "bold") +
  annotate("text", x = -Inf, y = Inf, label = r_squared_label_age, hjust = -0.8, vjust = 6, size = 3) +
  labs(x = "Hardship Index", y = "Age Effect") +
  theme_classic(base_size = 14) +
  theme(
    plot.title = element_blank(),
    axis.text = element_text(color = "black"),
    axis.title = element_text(face = "plain"),
    panel.grid = element_blank()
  ) +
  coord_fixed(xlim = c(-2, 2), ylim = c(-2, 2))

print(age_plot)
```



```{r}
library(ggplot2)
library(ggrepel)

# Optional: Extremwerte ausschließen (z.B. AFG), falls erwünscht
analysis_df_filtered <- analysis_df %>% filter(abs(`(Intercept)`) <= 4)

# Intercept vs. Hardship Plot – verbessert
intercept_plot <- ggplot(analysis_df_filtered, aes(x = median_hardship, y = `(Intercept)`)) +
  geom_point(color = "black", size = 1) +
  geom_smooth(method = "lm", se = FALSE, color = "blue", linetype = "dashed", linewidth = 1) +
  geom_text_repel(
    aes(label = isocode),
    size = 3,
    max.overlaps = 100,
    force = 2,              # stärkere Abstoßung
    max.iter = 5000,        # mehr Iterationen für Optimierung
    segment.size = 0.3
  ) +
  annotate("text", x = -Inf, y = Inf, label = "(C)", hjust = -1.2, vjust = 1.5, size = 6, fontface = "bold") +
  annotate("text", x = -Inf, y = Inf, label = r_squared_label_intercept, hjust = -0.5, vjust = 6, size = 3) +
  labs(x = "Hardship Index", y = "Intercept of Risk-Taking") +
  theme_classic(base_size = 14) +
  theme(
    plot.title = element_blank(),
    axis.text = element_text(color = "black"),
    axis.title = element_text(face = "plain"),
    panel.grid = element_blank()
  ) +
  coord_fixed(xlim = c(-2.5, 2.5), ylim = c(-2.5, 2.5))  # Fokus auf zentrale Verteilung

print(intercept_plot)
```

```{r}
library(dplyr)

# Beispiel: Berechnung von R^2 für das Intercept bezogen auf den Hardship Index
model_intercept <- lm(`(Intercept)` ~ median_hardship, data = analysis_df)
summary_intercept <- summary(model_intercept)
r_squared_intercept <- summary_intercept$r.squared

# Für Age
model_age <- lm(age ~ median_hardship, data = analysis_df)
summary_age <- summary(model_age)
r_squared_age <- summary_age$r.squared

# Für Gender
model_gender <- lm(gender ~ median_hardship, data = analysis_df)
summary_gender <- summary(model_gender)
r_squared_gender <- summary_gender$r.squared

# Ausgabe der R^2 Werte
print(paste("R^2 for Intercept:", r_squared_intercept))
print(paste("R^2 for Age:", r_squared_age))
print(paste("R^2 for Gender:", r_squared_gender))
```

```{r}
library(dplyr)
library(broom)

# Sicherstellen, dass die notwendigen Daten verfügbar sind
analysis_df <- merge(random_effects_df, median_hardship_by_country, by = "country", all = TRUE)

# Berechnung der Korrelationen
# Für das Intercept
cor_intercept <- cor.test(analysis_df$`(Intercept)`, analysis_df$median_hardship)
print(paste("Korrelation (r) zwischen Intercept und Hardship:", cor_intercept$estimate))
print(paste("P-Wert für Intercept:", cor_intercept$p.value))

# Für Age Effects
cor_age <- cor.test(analysis_df$age, analysis_df$median_hardship)
print(paste("Korrelation (r) zwischen Age Effect und Hardship:", cor_age$estimate))
print(paste("P-Wert für Age Effect:", cor_age$p.value))

# Für Gender Effects
cor_gender <- cor.test(analysis_df$gender, analysis_df$median_hardship)
print(paste("Korrelation (r) zwischen Gender Effect und Hardship:", cor_gender$estimate))
print(paste("P-Wert für Gender Effect:", cor_gender$p.value))
```


# write cvs
## write csv combined data
```{r}
write.csv(merged_data, file = file.path(base_path, "gps_wvs_combined.csv"), row.names = FALSE)
head(merged_data)
```



