---
title: "4_Hardship_specification_curve_Crime"
output: 
  html_document:
    code_folding: hide
date: "2024-05-08"
---


```{r setup, include=FALSE}
knitr::opts_chunk$set(message = FALSE, warning = FALSE)
rm(list = ls())
```

# Set path Laura: ONLY USE FOR LAURA 
```{r}
#base_path <- "//home.kt.ktzh.ch/B117T23$/Desktop/Riskktaking/Data"
base_path <- "/Users/laurabazzigher/Documents/GitHub/risk_wvs/data/dataset/Data_S3"
```

# Load libraries
```{r}
library("dplyr")
library("tidyverse")
library("tidyr")
library("WDI")
library("readxl")

if (!require("devtools")) install.packages("devtools")
devtools::install_github("aphp/rgho")

library(rgho)
```


# Load dataset to create Hardship-Index
```{r}
risktaking <- read.csv(file.path(base_path, "gps_wvs_combined.csv"), header=TRUE, as.is=TRUE)
hardship_Original <- read.csv(file.path(base_path, "countryfacts_cleaned.csv"), header=TRUE, as.is=TRUE)
#view(risktaking)
str(risktaking)
```

# Hardship Countrylist
```{r}
hardship_Crime <- risktaking %>%
  group_by(country, isocode) %>%  # Gruppierung nach Land und ISO-Code
  summarise(
    avg_age = mean(age, na.rm = TRUE),  # Durchschnittsalter, NA-Werte ignorieren
    avg_hardship_index = mean(hardship_index, na.rm = TRUE),  # Durchschnittlicher Hardship-Index
    avg_risktaking = mean(risktaking, na.rm = TRUE),  # Durchschnittliches Risikoverhalten
  ) %>%
  rename(COUNTRY = isocode) %>%  # Umbenennen von 'isocode' zu 'COUNTRY'
  arrange(country)  # Sortieren der Ergebnisse nach Land

hardship_Original <- hardship_Original %>%
  rename(COUNTRY = code) %>%
  select(COUNTRY, homiciderate, gdp, infantmortality, lifeexpectancy, gini, femalemale_primedu, hardship_index)

hardship_Crime <- hardship_Original %>%
  full_join(hardship_Crime, by = "COUNTRY")

# Löschen aller Einträge zu "Serbia and Montenegro"
risktaking <- risktaking %>%
  filter(country != "Serbia and Montenegro")

hardship_Crime <- hardship_Crime %>%
  filter(COUNTRY != "Serbia and Montenegro")

#view(hardship_Crime)
```


# Copy and rename original hardship-Variables
```{r}
# Umformen des 'hardship_Original' Datensatzes
hardship_Crime <- hardship_Crime %>%
  mutate(
    HS_original_infantmortality = infantmortality,
    HS_original_lifeexpectancy = lifeexpectancy,
    e_original_gini = gini,
    f_original_gini = gini,
    c_original_homiciderate = homiciderate,
    f_original_gdp = gdp,
    HS_original_genderequality = femalemale_primedu
  )

# Überprüfung der neuen Struktur
str(hardship_Crime)
```

# Liste aller verfügbaren Dimensionen
```{r}
dimensions <- get_gho_dimensions()
```

# Werte für die Dimension "GHO" abrufen
```{r}
gho_values <- get_gho_values("GHO")
# View(gho_values) # Öffnet die Werte in RStudio

# Beispiel: Suche nach "SA_0000001837"
gho_values[grepl("SA_0000001699", gho_values$Code), ]
```

```{r}
# Extrahieren der einzigartigen ISO-Codes aus der risktaking Datenbasis
unique_isocodes <- unique(hardship_Crime$COUNTRY)

# Anzeigen der ISO-Codes als Vektor
print(unique_isocodes)
```

# Liste aller verfügbaren Dimensionen
```{r}
dimensions <- get_gho_dimensions()
```

# Werte für die Dimension "GHO" abrufen
```{r}
gho_values <- get_gho_values("GHO")
#View(gho_values) 

# Beispiel: Suche nach "SA_0000001837"
gho_values[grepl("SA_0000001837", gho_values$Code), ]
#view(gho_values)
```
# Naming: 
# Hardship: 
# - Health / Safety (HS), Crime (C), Financial (F), Environmental (E)

# Factor: 
# - HS: Alcohol (alc), Drugs (drg), Nicotine (nic), Mental Health (mh), Sex (sex), Other (oth)
# - C: Bodily harm (bh), Antisocial (anti), Theft/ fraud (theft), Other (oth)
# - F: Gambling (gam), Investment (inv), Other (oth)
# - E: Exposure (exp), Socioeconomic (ses), Other (oth)



# Abrufen der Daten für den spezifischen Indikatorcode
```{r}
c_bh_homicide <- get_gho_data(code = "VIOLENCE_HOMICIDERATE") # Estimates of rates of homicides per 100 000 population
c_bh_childmalt <- get_gho_data(code = "VIOLENCE_EXTENTIMP_CHILDHOMEVISIT")  # Child maltreatment: Extent of implementation of home-visiting programmes
c_bh_parviolenceprog <- get_gho_data(code = "VIOLENCE_EXTENTIMP_PARTNERVIOLPREVENTION")  # Intimate partner violence: Extent of implementation  of dating violence prevention programmes
c_bh_elderabuse <- get_gho_data(code = "VIOLENCE_EXTENTIMP_ELDERCAREGIVER")  #Elder abuse: Extent of implementation  of caregiver-support programmes
c_bh_violextchildprot <- get_gho_data(code = "VIOLENCE_EXTENTIMP_CHILDPROTECTION")  # Extent of implementation of child protection services

# Erste Zeilen der Daten anzeigen
# view(c_bh_homicide)
# view(c_bh_childmalt)
# view(c_bh_parviolenceprog)
# view(c_bh_elderabuse)
# view(c_bh_violextchildprot)
```

# Select important rows 
```{r}
c_bh_homicide <- c_bh_homicide %>% select(IndicatorCode, NumericValue, COUNTRY, YEAR, SEX)
c_bh_childmalt <- c_bh_childmalt %>% select(IndicatorCode, Value, COUNTRY)
c_bh_parviolenceprog <- c_bh_parviolenceprog %>% select(IndicatorCode, Value, COUNTRY)
c_bh_elderabuse <- c_bh_elderabuse %>% select(IndicatorCode, Value, COUNTRY)
c_bh_violextchildprot <- c_bh_violextchildprot %>% select(IndicatorCode, Value, COUNTRY)
```

# c_bh_homicide
```{r}
# Sicherstellen, dass NumericValue numerisch ist
c_bh_homicide <- c_bh_homicide %>%
  mutate(NumericValue = as.numeric(NumericValue))

# Filtere die Jahre zwischen 2005 und 2014
c_bh_homicide <- c_bh_homicide %>%
  filter(as.numeric(YEAR) >= 2005 & as.numeric(YEAR) <= 2014)

# Aggregiere Werte, um Mehrfachzuweisungen zu vermeiden
c_bh_homicide <- c_bh_homicide %>%
  group_by(COUNTRY, YEAR) %>%
  summarise(NumericValue = mean(NumericValue, na.rm = TRUE), .groups = "drop")

# Transformiere die Daten: Jahre als Spalten
c_bh_homicide <- c_bh_homicide %>%
  pivot_wider(names_from = YEAR, values_from = NumericValue, names_prefix = "Year_")

# Neue Spalte mit Durchschnitt aller Jahre pro Land hinzufügen
c_bh_homicide <- c_bh_homicide %>%
  rowwise() %>%
  mutate(c_bh_homicide = mean(c_across(starts_with("Year_")), na.rm = TRUE)) %>%
  ungroup()

# Ergebnis ansehen
head(c_bh_homicide)
```

# c_bh_childmalt
```{r}
# Zuordnung der Werte zu numerischen Kategorien und Umbenennen der Spalte
c_bh_childmalt <- c_bh_childmalt %>%
  mutate(c_bh_childmalt = case_when(
    Value == "None" ~ 2,         # Schlechtester Wert
    Value == "Limited" ~ 1,      # Mittlerer Wert
    Value == "Larger scale" ~ 0, # Bester Wert
    TRUE ~ NA_real_              # Falls ein anderer Wert auftaucht
  )) %>%
  select(-Value)  # Entfernt die ursprüngliche Spalte "Value"

# Ergebnis ansehen
head(c_bh_childmalt)
```


# c_bh_violextchildprot
```{r}
# Zuordnung der Werte zu numerischen Kategorien und Umbenennen der Spalte
c_bh_violextchildprot <- c_bh_violextchildprot %>%
  mutate(c_bh_violextchildprot = case_when(
    Value == "None" ~ 2,         # Schlechtester Wert
    Value == "Limited" ~ 1,      # Mittlerer Wert
    Value == "Larger scale" ~ 0, # Bester Wert
    TRUE ~ NA_real_              # Falls ein anderer Wert auftaucht
  )) %>%
  select(-Value)  # Entfernt die ursprüngliche Spalte "Value"

# Ergebnis ansehen
#view(c_bh_violextchildprot)
```


# c_bh_parviolenceprog
```{r}
# Zuordnung der Werte zu numerischen Kategorien und Umbenennen der Spalte
c_bh_parviolenceprog <- c_bh_parviolenceprog %>%
  mutate(c_bh_parviolenceprog = case_when(
    Value == "None" ~ 2,         # Schlechtester Wert
    Value == "Limited" ~ 1,      # Mittlerer Wert
    Value == "Larger scale" ~ 0, # Bester Wert
    Value == "Don't know" ~ NA_real_, # "Don't know" wird zu NA
    TRUE ~ NA_real_              # Falls ein anderer Wert auftaucht
  )) %>%
  select(-Value)  # Entfernt die ursprüngliche Spalte "Value"

# Ergebnis ansehen
#view(c_bh_parviolenceprog)
```


# c_bh_elderabuse
```{r}
# Zuordnung der Werte zu numerischen Kategorien und Umbenennen der Spalte
c_bh_elderabuse <- c_bh_elderabuse %>%
  mutate(c_bh_elderabuse = case_when(
    Value == "None" ~ 2,         # Schlechtester Wert
    Value == "Limited" ~ 1,      # Mittlerer Wert
    Value == "Larger scale" ~ 0, # Bester Wert
    Value == "Don't know" ~ NA_real_, # "Don't know" wird zu NA
    TRUE ~ NA_real_              # Falls ein anderer Wert auftaucht
  )) %>%
  select(-Value)  # Entfernt die ursprüngliche Spalte "Value"

# Ergebnis ansehen
#view(c_bh_elderabuse)
```


```{r}
library("WDI")
# Suche nach Indikatoren, die das Wort "unemployment" enthalten
search_results <- WDIsearch(string = "Rule of Law", field = "name")

# Anzeigen der Suchergebnisse
print(search_results)
```

# c_bh_inthomicide
```{r}
# Setzen der Länder und Indikatoren
countries <- c("AFG", "DZA", "AND", "ARG", "ARM", "AUS", "AUT", "AZE", "BGD", "BLR", "BOL", "BIH", "BWA", "BRA", "BGR", "BFA", "KHM", "CMR", "CAN", "CHL", "CHN", "COL", "CRI", "HRV", "CYP", "CZE", "ECU", "EGY", "EST", "ETH", "FIN", "FRA", "GEO", "DEU", "GHA", "GRC", "GTM", "HTI", "HKG", "HUN", "IND", "IDN", "IRN", "IRQ", "ISR", "ITA", "JPN", "JOR", "KAZ", "KEN", "KWT", "KGZ", "LBN", "LBY", "LTU", "MWI", "MYS", "MLI", "MEX", "MDA", "MAR", "NLD", "NZL", "NIC", "NGA", "NOR", "PAK", "PSE", "PER", "PHL", "POL", "PRT", "QAT", "ROU", "RUS", "RWA", "SAU", "SRB", "SGP", "SVN", "ZAF", "KOR", "ESP", "LKA", "SUR", "SWE", "CHE", "TWN", "TZA", "THA", "TTO", "TUN", "TUR", "UGA", "UKR", "ARE", "GBR", "USA", "URY", "UZB", "VEN", "VNM", "YEM", "ZMB", "ZWE")  
indicators <- c("VC.IHR.PSRC.P5") 

# Daten abrufen
c_bh_inthomicide <- WDI(country = countries, indicator = indicators, start = 2005, end = 2014)

# Spalten umbenennen
c_bh_inthomicide <- c_bh_inthomicide %>%
  rename(c_bh_inthomicide = VC.IHR.PSRC.P5) # Intentional homicides (per 100,000 people)

# 0.0000000 in NA umwandeln
c_bh_inthomicide <- c_bh_inthomicide %>%
  mutate(across(where(is.numeric), ~ ifelse(. == 0.0000000, NA, .)))

# Daten transformieren: Jahre als Spalten darstellen
c_bh_inthomicide <- c_bh_inthomicide %>%
  pivot_wider(names_from = year, values_from = c_bh_inthomicide)

# Durchschnitt über alle Jahre berechnen und neue Spalte hinzufügen
c_bh_inthomicide <- c_bh_inthomicide %>%
  mutate(c_bh_inthomicide = rowMeans(select(., starts_with("20")), na.rm = TRUE))

# Rename iso3c to COUNTRY
c_bh_inthomicide <- c_bh_inthomicide %>%
  rename(COUNTRY = iso3c)

# Zeige die ersten Zeilen der transformierten Daten
head(c_bh_inthomicide)
```

# c_theft_estcorruption
## Control of Corruption captures perceptions of the extent to which public power is exercised for private gain, including both petty and grand forms of corruption, as well as "capture" of the state by elites and private interests. Estimate gives the country's score on the aggregate indicator, in units of a standard normal distribution, i.e. ranging from approximately -2.5 to 2.5.
```{r}
# Setzen der Länder und Indikatoren
countries <- c("AFG", "DZA", "AND", "ARG", "ARM", "AUS", "AUT", "AZE", "BGD", "BLR", "BOL", "BIH", "BWA", "BRA", "BGR", "BFA", "KHM", "CMR", "CAN", "CHL", "CHN", "COL", "CRI", "HRV", "CYP", "CZE", "ECU", "EGY", "EST", "ETH", "FIN", "FRA", "GEO", "DEU", "GHA", "GRC", "GTM", "HTI", "HKG", "HUN", "IND", "IDN", "IRN", "IRQ", "ISR", "ITA", "JPN", "JOR", "KAZ", "KEN", "KWT", "KGZ", "LBN", "LBY", "LTU", "MWI", "MYS", "MLI", "MEX", "MDA", "MAR", "NLD", "NZL", "NIC", "NGA", "NOR", "PAK", "PSE", "PER", "PHL", "POL", "PRT", "QAT", "ROU", "RUS", "RWA", "SAU", "SRB", "SGP", "SVN", "ZAF", "KOR", "ESP", "LKA", "SUR", "SWE", "CHE", "TWN", "TZA", "THA", "TTO", "TUN", "TUR", "UGA", "UKR", "ARE", "GBR", "USA", "URY", "UZB", "VEN", "VNM", "YEM", "ZMB", "ZWE")  
indicators <- c("CC.EST") 

# Daten abrufen
c_theft_estcorruption <- WDI(country = countries, indicator = indicators, start = 2005, end = 2014)

# Spalten umbenennen
c_theft_estcorruption <- c_theft_estcorruption %>%
  rename(c_theft_estcorruption = CC.EST) # Control of Corruption: Estimate

# Daten transformieren: Jahre als Spalten darstellen
c_theft_estcorruption <- c_theft_estcorruption %>%
  pivot_wider(names_from = year, values_from = c_theft_estcorruption)

# Durchschnitt über alle Jahre berechnen und neue Spalte hinzufügen
c_theft_estcorruption <- c_theft_estcorruption %>%
  mutate(c_theft_estcorruption = rowMeans(select(., starts_with("20")), na.rm = TRUE))

# Rename iso3c to COUNTRY
c_theft_estcorruption <- c_theft_estcorruption %>%
  rename(COUNTRY = iso3c)

# Zeige die ersten Zeilen der transformierten Daten
head(c_theft_estcorruption)
```


# c_oth_polstab - Political Stability and Absence of Violence/Terrorism: Estimate(PV.EST) 
## Political Stability and Absence of Violence/Terrorism measures perceptions of the likelihood of political instability and/or politically-motivated violence, including terrorism. Estimate gives the country's score on the aggregate indicator, in units of a standard normal distribution, i.e. ranging from approximately -2.5 to 2.5.
```{r}
countries <- c("AFG", "DZA", "AND", "ARG", "ARM", "AUS", "AUT", "AZE", "BGD", "BLR", "BOL", "BIH", "BWA", "BRA", "BGR", "BFA", "KHM", "CMR", "CAN", "CHL", "CHN", "COL", "CRI", "HRV", "CYP", "CZE", "ECU", "EGY", "EST", "ETH", "FIN", "FRA", "GEO", "DEU", "GHA", "GRC", "GTM", "HTI", "HKG", "HUN", "IND", "IDN", "IRN", "IRQ", "ISR", "ITA", "JPN", "JOR", "KAZ", "KEN", "KWT", "KGZ", "LBN", "LBY", "LTU", "MWI", "MYS", "MLI", "MEX", "MDA", "MAR", "NLD", "NZL", "NIC", "NGA", "NOR", "PAK", "PSE", "PER", "PHL", "POL", "PRT", "QAT", "ROU", "RUS", "RWA", "SAU", "SRB", "SGP", "SVN", "ZAF", "KOR", "ESP", "LKA", "SUR", "SWE", "CHE", "TWN", "TZA", "THA", "TTO", "TUN", "TUR", "UGA", "UKR", "ARE", "GBR", "USA", "URY", "UZB", "VEN", "VNM", "YEM", "ZMB", "ZWE")   
indicators <- c("PV.EST") 

# Daten abrufen
c_oth_polstab <- WDI(country = countries, indicator = indicators, start = 2005, end = 2014)

# Spalten umbenennen
c_oth_polstab <- c_oth_polstab %>%
  rename(c_oth_polstab = PV.EST) # Control of Corruption (estimate)

# Daten transformieren: Jahre als Spalten darstellen
c_oth_polstab <- c_oth_polstab %>%
  pivot_wider(names_from = year, values_from = c_oth_polstab)

# Durchschnitt über alle Jahre berechnen und neue Spalte hinzufügen
c_oth_polstab <- c_oth_polstab %>%
  mutate(c_oth_polstab = rowMeans(select(., starts_with("20")), na.rm = TRUE))

# Rename iso3c to COUNTRY
c_oth_polstab <- c_oth_polstab %>%
  rename(COUNTRY = iso3c)

# Zeige die ersten Zeilen der transformierten Daten
head(c_oth_polstab)
```

# Join Specifications to hardship_HS
```{r}
hardship_Crime <- left_join(hardship_Crime, c_bh_homicide[, c("COUNTRY", "c_bh_homicide")], by = "COUNTRY")
hardship_Crime <- left_join(hardship_Crime, c_bh_childmalt[, c("COUNTRY", "c_bh_childmalt")], by = "COUNTRY")
hardship_Crime <- left_join(hardship_Crime, c_bh_violextchildprot[, c("COUNTRY", "c_bh_violextchildprot")], by = "COUNTRY")
hardship_Crime <- left_join(hardship_Crime, c_bh_parviolenceprog[, c("COUNTRY", "c_bh_parviolenceprog")], by = "COUNTRY")
hardship_Crime <- left_join(hardship_Crime, c_bh_elderabuse[, c("COUNTRY", "c_bh_elderabuse")], by = "COUNTRY")
hardship_Crime <- left_join(hardship_Crime, c_bh_inthomicide[, c("COUNTRY", "c_bh_inthomicide")], by = "COUNTRY")
hardship_Crime <- left_join(hardship_Crime, c_theft_estcorruption[, c("COUNTRY", "c_theft_estcorruption")], by = "COUNTRY")
hardship_Crime <- left_join(hardship_Crime, c_oth_polstab[, c("COUNTRY", "c_oth_polstab")], by = "COUNTRY")

# View(hardship_Crime)
```

# Missing Countries
```{r}
# Auswahl aller Spalten, die mit "F_" beginnen
missing_countries <- grep("^c_", names(hardship_Crime), value = TRUE)

# Berechnung des Prozentsatzes der fehlenden Werte pro Land
missing_percentages <- hardship_Crime %>%
  select(country, all_of(missing_countries)) %>%
  group_by(country) %>%
  summarise_each(funs(sum(is.na(.)) / n() * 100), all_of(missing_countries)) %>%
  mutate(average_missing = rowMeans(select(., -country), na.rm = TRUE))  %>%
  arrange(desc(average_missing))  # Sortiert die Daten absteigend nach dem durchschnittlichen Prozentsatz der fehlenden Werte

# Ausgabe der Ergebnisse
print(missing_percentages)
```


```{r}
# Länder HKG, RAW und TWN aus dem Datensatz entfernen
hardship_Crime <- hardship_Crime %>%
  filter(!COUNTRY %in% c("HKG", "TWN"))

#view(hardship_Crime)
```



# select variable of hardship_HS
```{r}
hardship_Crime <- hardship_Crime %>% select(COUNTRY, country, avg_risktaking, c_bh_homicide, c_bh_childmalt, c_bh_violextchildprot, c_bh_parviolenceprog, c_bh_elderabuse, c_bh_inthomicide, c_theft_estcorruption, c_oth_polstab, c_original_homiciderate)
str(hardship_Crime)
```

###################################################################

# Missing values
# Prüfung auf den Mechanismus des Fehlens von Daten
```{r}
# Laden des Pakets
library(mice)
```

```{r}
# Little's MCAR-Test durchführen
mcar_test <- mice::md.pattern(hardship_Crime, plot = TRUE)

# Ausgabe des Testergebnisses
print(mcar_test)
```


```{r}
# Installieren des naniar Pakets, falls noch nicht geschehen
if (!require("naniar")) install.packages("naniar")

# Laden des Pakets
library(naniar)

# Durchführung von Little's MCAR-Test (ähnlich)
mcar_test <- naniar::mcar_test(hardship_Crime)

# Ausgabe des Testergebnisses
print(mcar_test)
```

```{r}
# Auswahl der numerischen Variablen (country ausschließen und Gruppierung aufheben)
selected_vars <- hardship_Crime %>%
  ungroup() %>%  # Gruppierung entfernen
  select(-country) %>%  # Entferne die Spalte country
  select(avg_risktaking, starts_with("c_")) %>%  # Wähle relevante Spalten
  drop_na()  # Entferne Zeilen mit fehlenden Werten

# Berechnung der Korrelationsmatrix
cor_matrix <- cor(selected_vars, use = "complete.obs")

# Ausgabe der Korrelationsmatrix
print(cor_matrix)
```

# Sensitivity Analysis
```{r}
# Installieren und Laden des sensemakr-Pakets
if (!require("sensemakr")) install.packages("sensemakr")
library(sensemakr)

# 1. Auswahl der relevanten Variablen und Bereinigung
selected_vars <- hardship_Crime %>%
  ungroup() %>%  # Gruppierung entfernen
  select(avg_risktaking, starts_with("c_")) %>%  # Auswahl der Variablen
  drop_na()  # Entferne Zeilen mit fehlenden Werten

# 2. Modell anpassen
model <- lm(avg_risktaking ~ ., data = selected_vars)

# 3. Sensitivitätsanalyse durchführen
# Hier wird "E_oth_safewater" als Schlüsselvariable (treatment) analysiert
sensitivity <- sensemakr(
  model = model,
  treatment = "c_bh_violextchildprot", # Schlüsselvariable, deren Effekt getestet wird
  benchmark_covariates = c("c_bh_childmalt", "c_bh_elderabuse"), # Störvariablen
  kd = 1 # Stärke des Störfaktors im Vergleich zu den beobachteten Variablen
)

# 4. Ergebnisse der Sensitivitätsanalyse anzeigen
print(sensitivity)

# 5. Visualisierung der Sensitivitätsanalyse
plot(sensitivity)
```

```{r}
library(mice)

library(VIM)
aggr_plot <- aggr(hardship_Crime, col = c('navyblue', 'red'), numbers = TRUE, sortVars = TRUE, 
                  labels = names(hardship_Crime), cex.axis = 0.7, gap = 3, ylab = c("Missing Data", "Pattern"))

vis_miss(hardship_Crime)
```


```{r}
# Berechnung des Anteils fehlender Werte für jede Variable
missing_percentages <- sapply(hardship_Crime, function(x) {
  sum(is.na(x)) / length(x) * 100
})

# Ausgabe der Ergebnisse
missing_percentages

# Darstellung der Ergebnisse in einem Dataframe
missing_summary <- data.frame(
  Variable = names(missing_percentages),
  MissingPercentage = missing_percentages
)

# Sortiere die Variablen nach dem Prozentsatz der fehlenden Werte
missing_summary <- missing_summary[order(-missing_summary$MissingPercentage), ]

# Ausgabe der Tabelle
print(missing_summary)

```


```{r}
hardship_Crime <- hardship_Crime %>%
  mutate(
    c_bh_elderabuse = as.numeric(c_bh_elderabuse),
    c_bh_parviolenceprog = as.numeric(c_bh_parviolenceprog), 
    c_bh_childmalt = as.numeric(c_bh_childmalt),
    c_bh_violextchildprot = as.numeric(c_bh_violextchildprot),
    c_bh_inthomicide = as.numeric(c_bh_inthomicide),
    c_bh_homicide = as.numeric(c_bh_homicide),
    c_theft_estcorruption = as.numeric(c_theft_estcorruption),
    c_oth_polstab = as.numeric(c_oth_polstab)
  )

# Überprüfe, ob alle Variablen tatsächlich numerisch sind
sapply(hardship_Crime, function(x) all(is.numeric(x)))

# Erstelle einen Methoden-Vektor
methods <- rep("none", ncol(hardship_Crime))
names(methods) <- colnames(hardship_Crime)

# Weisen den relevanten Spalten Imputationsmethoden zu
methods["c_original_homiciderate"] <- "pmm"                     # Numerisch
methods["c_bh_homicide"] <- "pmm"           # Numerisch
methods["c_bh_childmalt"] <- "polr"         # Ordinal (0, 1, 2)
methods["c_bh_parviolenceprog"] <- "polr"   # Ordinal (0, 1, 2)
methods["c_bh_elderabuse"] <- "polr"        # Ordinal (0, 1, 2)
methods["c_bh_violextchildprot"] <- "polr"        # Ordinal (0, 1, 2)
methods["c_bh_inthomicide"] <- "pmm"     # Numerisch
methods["c_theft_estcorruption"] <- "pmm"              # Numerisch
methods["c_oth_polstab"] <- "pmm"           # Numerisch
```


```{r}
# Auswahl nur der numerischen Spalten
hardship_Crime_numeric <- hardship_Crime %>%
  select(where(is.numeric))  %>%
  select(-avg_risktaking)

# Überprüfe die Struktur der numerischen Spalten
str(hardship_Crime)

# Durchführung der Imputation nur für die numerischen Spalten
library(mice)
imputed_data <- mice(
  hardship_Crime_numeric,
  m = 20,            # 5 vollständige Datensätze erzeugen
  maxit = 50,       # Maximale Iterationen
  seed = 123        # Reproduzierbarkeit
)

# Zusammenfassung der Imputationsergebnisse
summary(imputed_data)

# Zugriff auf den ersten vollständig imputierten Datensatz
completed_data <- complete(imputed_data, 1)

# Überprüfung der Struktur des vollständigen Datensatzes
str(completed_data)
```


```{r}
imputed_data$imp$c_bh_homicide  # Zeigt die imputierten Werte für diese Variable
imputed_data$imp$c_bh_childmalt  # Zeigt die imputierten Werte für diese Variable
imputed_data$imp$c_bh_violextchildprot  # Zeigt die imputierten Werte für diese Variable
imputed_data$imp$c_bh_parviolenceprog  # Zeigt die imputierten Werte für diese Variable
imputed_data$imp$c_bh_elderabuse  # Zeigt die imputierten Werte für diese Variable
imputed_data$imp$c_bh_inthomicide  # Zeigt die imputierten Werte für diese Variable
imputed_data$imp$c_theft_estcorruption  # Zeigt die imputierten Werte für diese Variable
imputed_data$imp$c_oth_polstab  # Zeigt die imputierten Werte für diese Variable

# visualisierung
stripplot(imputed_data, pch = 20, cex = 1.2)  # Verteilung der imputierten Werte
densityplot(imputed_data)  # Dichte der imputierten Werte

# Imputierte Daten extrahieren
completed_data <- complete(imputed_data, action = 1)
```


```{r}
library(dplyr)

# Berechnung der Mittelwerte vor der Imputation, ausschließend 'COUNTRY', 'country', 'avg_risktaking'
mean_values_pre_imputation <- hardship_Crime %>%
  select(-COUNTRY, -country, -avg_risktaking) %>%  # Ausschluss dieser Spalten
  sapply(mean, na.rm = TRUE)

# Ausgabe der Mittelwerte
print(mean_values_pre_imputation)

# Berechnung der Mittelwerte nach der Imputation
mean_values_post_imputation <- completed_data %>%
  sapply(mean, na.rm = TRUE)

# Ausgabe der Mittelwerte
print(mean_values_post_imputation) 

# Vergleich der Mittelwerte vor und nach der Imputation
comparison_data <- data.frame(
  Variable = names(mean_values_pre_imputation),
  PreImputation = mean_values_pre_imputation,
  PostImputation = mean_values_post_imputation
)

# Plotten der Mittelwerte vor und nach der Imputation
library(ggplot2)
ggplot(comparison_data, aes(x = Variable)) +
  geom_bar(aes(y = PreImputation), stat = "identity", fill = "blue", alpha = 0.7) +
  geom_bar(aes(y = PostImputation), stat = "identity", fill = "red", alpha = 0.5) +
  theme_minimal() +
  labs(title = "Vergleich der Mittelwerte vor und nach der Imputation",
       y = "Mittelwert",
       fill = "Legende") +
  scale_fill_manual(values = c("Pre-Imputation" = "blue", "Post-Imputation" = "red")) +
  theme(axis.text.x = element_text(angle = 90, hjust = 1))  # Verbessert die Lesbarkeit der x-Achsenbeschriftungen
```

# Füge die imputierten Variablen zurück in den ursprünglichen Datensatz ein:
```{r}
# Angenommen, 'hardship_Crime' ist dein Hauptdatensatz und 'completed_data' enthält die imputierten Daten
hardship_Crime <- hardship_Crime %>%
  mutate(
    c_bh_homicide = completed_data$c_bh_homicide,
    c_bh_childmalt = completed_data$c_bh_childmalt,
    c_bh_violextchildprot = completed_data$c_bh_violextchildprot,
    c_bh_parviolenceprog = completed_data$c_bh_parviolenceprog,
    c_bh_elderabuse = completed_data$c_bh_elderabuse,
    c_bh_inthomicide = completed_data$c_bh_inthomicide,
    c_theft_estcorruption = completed_data$c_theft_estcorruption,
    c_oth_polstab = completed_data$c_oth_polstab,
    c_original_homiciderate = c_original_homiciderate
  )

# Überprüfung der Struktur des aktualisierten Datensatzes
head(hardship_Crime)
```


```{r}
sum(is.na(hardship_Crime$c_bh_homicide))  # Soll 0 ergeben
sum(is.na(hardship_Crime$c_bh_childmalt))  # Soll 0 ergeben
sum(is.na(hardship_Crime$c_bh_violextchildprot))  # Soll 0 ergeben
sum(is.na(hardship_Crime$c_bh_parviolenceprog))  # Soll 0 ergeben
sum(is.na(hardship_Crime$c_bh_elderabuse))  # Soll 0 ergeben
sum(is.na(hardship_Crime$c_bh_inthomicide))  # Soll 0 ergeben
sum(is.na(hardship_Crime$c_theft_estcorruption))  # Soll 0 ergeben
sum(is.na(hardship_Crime$c_oth_polstab))  # Soll 0 ergeben
```

## check countryfacts 
```{r}
# Plot histograms for each numeric variable
hardship_Crime %>% 
  select_if(is.numeric) %>% 
  gather() %>% 
  ggplot(aes(value)) + 
  facet_wrap(~key, scales = "free") + 
  geom_histogram(bins = 30) + 
  theme_minimal()
```

## Log Countryfacts 
```{r}
# Log-transform the variables using dplyr
hardship_Crime <- hardship_Crime %>%
  mutate(
    c_bh_homicide = log(c_bh_homicide),
    c_bh_inthomicide = log(c_bh_inthomicide),
  )

head(hardship_Crime)

# Plot histograms for each numeric variable
hardship_Crime %>% 
  select_if(is.numeric) %>% 
  gather() %>% 
  ggplot(aes(value)) + 
  facet_wrap(~key, scales = "free") + 
  geom_histogram(bins = 30) + 
  theme_minimal()
```


```{r}
head(hardship_Crime)
```


## Reverse Coding - Standardize and create hardship_HS
```{r}
library(dplyr)

# Now apply the scale function after confirming all variables are numeric
hardship_Crime <- hardship_Crime %>%
  mutate(
    c_bh_homicide = scale(c_bh_homicide),
    c_bh_childmalt = scale(c_bh_childmalt), 
    c_bh_parviolenceprog = scale(c_bh_parviolenceprog), 
    c_bh_elderabuse = scale(c_bh_elderabuse), 
    c_bh_violextchildprot = scale(c_bh_violextchildprot),
    c_bh_inthomicide = scale(c_bh_inthomicide),
    c_theft_estcorruption = scale(-c_theft_estcorruption), # reverse coding
    c_oth_polstab = scale(-c_oth_polstab) # reverse coding
  ) %>%
  rowwise() %>%
  mutate(
    hardship_Crime_index = mean(c(c_original_homiciderate, c_bh_homicide, c_bh_childmalt, c_bh_parviolenceprog, c_bh_elderabuse, c_bh_violextchildprot, c_bh_inthomicide, c_theft_estcorruption, c_theft_estcorruption, c_oth_polstab), na.rm = TRUE)
  ) %>%
  ungroup()

# View the updated hardship_Crime data frame
head(hardship_Crime)
```


# Correlation Heatmap with all variables 
```{r}
# Erstellung der Heatmap mit Korrelationskoeffizienten
library(ggplot2)
library(reshape2)

# Berechnung der Korrelationsmatrix
cor_matrix <- cor(hardship_Crime %>% select_if(is.numeric), use = "complete.obs")

# Umwandlung der Korrelationsmatrix in einen Datensatz für ggplot
melted_cor_matrix <- melt(cor_matrix)

# Erstellen der Heatmap mit Korrelationskoeffizienten
ggplot(melted_cor_matrix, aes(Var1, Var2, fill = value)) +
  geom_tile() +  # Zeichnet die Kacheln
  geom_text(aes(label = sprintf("%.2f", value)), color = "black", size = 3) +  # Fügt die Korrelationskoeffizienten hinzu
  scale_fill_gradient2(midpoint = 0, low = "blue", high = "red", mid = "white", limit = c(-1,1)) +
  theme_minimal() +
  theme(axis.text.x = element_text(angle = 45, hjust = 1)) +
  labs(fill = "Korrelation", x = NULL, y = NULL) +
  coord_fixed()

# Optional: Speichern der Heatmap als PDF
ggsave("correlation_heatmap.pdf", width = 11, height = 9, path = base_path)
```

# Corrlation Heatmap with Health/Safety-Hardship
```{r}
# Auswahl relevanter Spalten
selected_vars <- hardship_Crime %>% 
  select(avg_risktaking, starts_with("c_"))

# Berechnung der Korrelationsmatrix für ausgewählte Variablen
cor_matrix <- cor(selected_vars, use = "complete.obs")

# Umwandlung der Korrelationsmatrix in einen Datensatz für ggplot
melted_cor_matrix <- melt(cor_matrix)

# Erstellung der Heatmap mit Korrelationskoeffizienten
library(ggplot2)
ggplot(melted_cor_matrix, aes(Var1, Var2, fill = value)) +
  geom_tile() +  # Zeichnet die Kacheln
  geom_text(aes(label = sprintf("%.2f", value)), color = "black", size = 3) +  # Fügt die Korrelationskoeffizienten hinzu
  scale_fill_gradient2(midpoint = 0, low = "blue", high = "red", mid = "white", limit = c(-1,1)) +
  theme_minimal() +
  theme(axis.text.x = element_text(angle = 45, hjust = 1), axis.text.y = element_text(angle = 45, hjust = 1)) +
  labs(fill = "Korrelation", x = NULL, y = NULL) +
  coord_fixed()
```

# Cronbachs Alpha
```{r}
library(psych)

# Sicherstellen, dass alle relevanten 'HS_'-Spalten ausgewählt werden
items <- hardship_Crime %>%
  select(c_bh_homicide, c_bh_childmalt, c_bh_parviolenceprog, c_bh_elderabuse, c_bh_violextchildprot, c_bh_inthomicide, c_theft_estcorruption, c_oth_polstab, c_original_homiciderate)

# Berechnung von Cronbachs Alpha
alpha_result <- alpha(items)
print(alpha_result)
```

    
```{r}
write.csv(hardship_Crime, file = file.path(base_path, "hardship_crime.csv"), row.names = FALSE)
```







