---
title: "4_Hardship_specification_curve_v2"
output: 
  html_document:
    code_folding: hide
date: "2024-05-08"
---


```{r setup, include=FALSE}
knitr::opts_chunk$set(message = FALSE, warning = FALSE)
rm(list = ls())
```

# Set path Laura: ONLY USE FOR LAURA 
```{r}
# base_path <- "//home.kt.ktzh.ch/B117T23$/Desktop/Riskktaking/Data"
base_path <- "/Users/laurabazzigher/Documents/GitHub/risk_wvs/data/dataset/Data_S3"
```

# Library 
```{r}
library(tidyverse)
library(ggplot2)
library(specr)
library(specr)
library(readxl)
library(ggthemes)
library(cowplot)
library(dplyr)
library(knitr)
library(kableExtra)
library(Hmisc)
remotes::install_github("masurp/specr")
```

# Load all data
# Load dataset to create Hardship-Index
```{r}
risktaking <- read.csv(file.path(base_path, "Test_Specification_curve"), header=TRUE, as.is=TRUE)
hardship_Original <- read.csv(file.path(base_path, "countryfacts_cleaned.csv"), header=TRUE, as.is=TRUE)

#view(risktaking)
str(risktaking)
str(hardship_Original)
```

# Hardship Countrylist
```{r}
# Benenne 'code' in 'isocode' im zweiten Datensatz um
hardship_Original <- hardship_Original %>%
  rename(isocode = code)

# Verwende 'left_join' um alle Daten aus 'risktaking' zu behalten und passende aus 'hardship_Original' hinzuzufügen
combined_data <- risktaking %>%
  left_join(hardship_Original, by = "isocode")
# Überprüfe die ersten Zeilen des kombinierten Datensatzes
head(combined_data)

# Überprüfe die Struktur des kombinierten Datensatzes, um sicherzustellen, dass keine Daten verloren gegangen sind
str(combined_data)
```


```{r}
hardship_combined <- combined_data %>% select(country.x , isocode, risktaking, age, gender, infantmortality, lifeexpectancy, gini, homiciderate, gdp, femalemale_primedu)
str(hardship_combined)

# Entferne alle Zeilen mit fehlenden Daten in den für die Analyse relevanten Spalten
hardship_combined <- hardship_combined %>%
  filter(complete.cases(gender, infantmortality, lifeexpectancy, gini, homiciderate, gdp, femalemale_primedu))
```

```{r}
# Stellen Sie sicher, dass die Alterskategorien richtig zugewiesen wurden
if (!"age_category" %in% names(hardship_combined)) {
  hardship_combined$age_category <- cut(hardship_combined$age,
                                        breaks = c(15, 24, 34, 44, 54, 64, 74, 84, 99),
                                        labels = c("Youth (15-24)", 
                                                   "Young Adults (25-34)", 
                                                   "Middle-aged Adults (35-44)", 
                                                   "Mature Adults (45-54)",
                                                   "Pre-seniors (55-64)",
                                                   "Early Seniors (65-74)",
                                                   "Seniors (75-84)",
                                                   "Elderly (85-99)"),
                                        right = TRUE, include.lowest = TRUE)
}

# Umwandlung der Alterskategorien in numerische Werte
hardship_combined$age_numeric <- as.integer(factor(hardship_combined$age_category))

# Überprüfung der neuen numerischen Alterskategorien
table(hardship_combined$age_numeric)
```


# Calculate correlation with risktaking
```{r}
# Berechnung der Korrelation zwischen risktaking und den anderen Variablen
correlation_results <- cor(hardship_combined[, sapply(hardship_combined, is.numeric)], use = "complete.obs")

# Korrelationstabelle für risktaking extrahieren
risktaking_correlations <- correlation_results["risktaking", ]

# Konvertierung der Korrelationsergebnisse in ein formatiertes Datenframe
correlation_table <- data.frame(
  Variable = names(risktaking_correlations),
  Correlation = risktaking_correlations
)

# Entfernen der Korrelation von risktaking mit sich selbst
correlation_table <- correlation_table[correlation_table$Variable != "risktaking", ]

# Sortieren der Ergebnisse nach dem Betrag der Korrelation, absteigend
correlation_table <- correlation_table[order(-abs(correlation_table$Correlation)), ]

# Anzeigen der Tabelle
kable(correlation_table, caption = "Korrelationen zwischen risktaking und anderen Variablen") %>%
  kable_styling(bootstrap_options = c("striped", "hover", "condensed", "responsive"))
```


# Table with Correlation hardship factors and risktaking 
```{r}
# Laden notwendiger Bibliotheken
library(Hmisc)
library(kableExtra)

# Auswahl aller numerischen Variablen
numeric_vars <- hardship_combined %>%
  select(where(is.numeric))

# Berechnen der Korrelationsmatrix und der p-Werte
cor_results <- rcorr(as.matrix(numeric_vars))

# Korrelationen und p-Werte spezifisch für 'risktaking' extrahieren
correlations <- cor_results$r[, "risktaking"]  # Korrelationen zu 'risktaking'
p_values <- cor_results$P[, "risktaking"]      # p-Werte zu 'risktaking'

# Datenrahmen für die Darstellung erstellen
cor_table <- data.frame(
  Variable = rownames(cor_results$r),  # Namen der Variablen
  Correlation = round(correlations, 5),  # Korrelationswerte, gerundet auf 5 Dezimalstellen
  P_value = format(p_values, scientific = TRUE),  # p-Werte in wissenschaftlicher Notation
  Significant = ifelse(p_values < 0.05, "Yes", "No")  # Signifikanzflag, basierend auf p-Wert
)

# Tabellendarstellung mit 'kable' und 'kableExtra'
cor_table %>%
  kable("html", caption = "Correlations with Risktaking: Summary of Results") %>%
  kable_styling(bootstrap_options = c("striped", "hover", "condensed", "responsive")) %>%
  column_spec(2, bold = TRUE) %>%
  column_spec(3, background = "lightyellow")
```

```{r}
colnames(hardship_combined)
```


# Setup for specifications
```{r}
library(specr)

# Setup für die Spezifikationen mit einer umfassenderen Auswahl von Variablen
specification <- setup(
  data = hardship_combined,
  y = "risktaking",  # abhängige Variable
  x = c("infantmortality", 
        "lifeexpectancy", "gini", "homiciderate",
        "gdp", "femalemale_primedu"),
  model = "lm"
)

# Zusammenfassung der Spezifikationen
summary(specification)
```
# run specifications
```{r}
specification_results <- specr(specification)
specification_results

summary(specification_results, digits = 5)
```

# summarizing the parameter distribution
```{r}
summary(specification_results, type = "curve")

summary(specification_results, 
        type = "curve", 
        group = "x",           
        stats = c("median", "mean", "min", "max"))  # Statistiken in einem Vektor auflisten
```

# Plots
```{r}
plot(specification_results)

(a <- plot(specification_results, type = "curve", ci = F, ribbon = T) + 
   geom_point(size = 4))


(b <- plot(specification_results, type = "choices", choices = c("x", "y", "model", "controls")) +
   geom_point(size = 2, shape = 4)) 

(c <- plot(specification_results, type = "samplesizes") + ylim(0, 400))


plot_grid(a, b, c, ncol = 1,
          align = "v",
          rel_heights = c(1.5, 2, 0.8),
          axis = "rbl")

plot(specification_results, type = "boxplot") + 
  geom_point(alpha = .4) + 
  scale_fill_brewer(palette = "Pastel2") +
  labs(x = "Effect size", fill = "")
```


```{r}
# Überprüfe alle Spalten auf NA-Werte nach dem Filtern
sapply(hardship_combined, function(x) sum(is.na(x)))

# Überprüfe, ob alle Zeilen komplett sind
sum(!complete.cases(hardship_combined))

# Überprüfe, ob die Daten, die an specr übergeben werden, komplett sind
if(anyNA(hardship_combined)) {
  stop("Es gibt noch NA-Werte in den Daten.")
}

# Falls kein Fehler auftritt, führe specr aus
specification_results <- specr(specification)
summary(specification_results, digits = 5)

# Überprüfe die Daten in den Summary-Aufrufen
if(anyNA(specification_results$estimate)) {
  stop("Es gibt NA-Werte in den Schätzungen.")
}

summary(specification_results, type = "curve")
```


# Subsetting data for males 
```{r}
specification_males <- setup(
  data = hardship_combined %>%
           filter(gender == 1),  # Filter for males
  y = "risktaking",
  x = c("infantmortality", 
        "lifeexpectancy", "gini", "homiciderate",
        "gdp", "femalemale_primedu"),
  model = "lm"
)

# Run the specifications for males
specification_results_males <- specr(specification_males)

# Anpassen der Summary-Funktion, um mit NA-Werten umzugehen
safe_summary <- function(spec_results) {
  tryCatch({
    med <- median(spec_results$estimate, na.rm = TRUE)
    q25 <- quantile(spec_results$estimate, 0.25, na.rm = TRUE)
    q75 <- quantile(spec_results$estimate, 0.75, na.rm = TRUE)
    data.frame(median = med, Q25 = q25, Q75 = q75)
  }, error = function(e) {
    message("Fehler beim Berechnen der Zusammenfassung: ", e$message)
  })
}

# Run the specifications for males
specification_results_males <- specr(specification_males)

# View the summary of the results
summary(specification_results_males)
```

# Plots for male subset results
```{r}
plot(specification_results_males)

(a_male <- plot(specification_results_males, type = "curve", ci = F, ribbon = T) + 
   geom_point(size = 4))


(b_male <- plot(specification_results_males, type = "choices", choices = c("x", "y", "model", "controls")) +
   geom_point(size = 2, shape = 4)) 

(c_male <- plot(specification_results_males, type = "samplesizes") + ylim(0, 400))


plot_grid(a_male, b_male, c_male, ncol = 1,
          align = "v",
          rel_heights = c(1.5, 2, 0.8),
          axis = "rbl")

plot(specification_results_males, type = "boxplot") + 
  geom_point(alpha = .4) + 
  scale_fill_brewer(palette = "Pastel2") +
  labs(x = "Effect size", fill = "")
```


# Subsetting data for females 
```{r}
specification_females <- setup(
  data = hardship_combined %>%
           filter(gender == 0),  # Filter for females
  y = "risktaking",
  x = c("infantmortality", 
        "lifeexpectancy", "gini", "homiciderate",
        "gdp", "femalemale_primedu"),
  model = "lm"
)

# Run the specifications for females
specification_results_females <- specr(specification_females)

# Anpassen der Summary-Funktion, um mit NA-Werten umzugehen
safe_summary <- function(spec_results) {
  tryCatch({
    med <- median(spec_results$estimate, na.rm = TRUE)
    q25 <- quantile(spec_results$estimate, 0.25, na.rm = TRUE)
    q75 <- quantile(spec_results$estimate, 0.75, na.rm = TRUE)
    data.frame(median = med, Q25 = q25, Q75 = q75)
  }, error = function(e) {
    message("Fehler beim Berechnen der Zusammenfassung: ", e$message)
  })
}

# Run the specifications for females
specification_results_females <- specr(specification_females)

# View the summary of the results
summary(specification_results_females)
```

# Plots for female subset results
```{r}
plot(specification_results_females)

(a_female <- plot(specification_results_females, type = "curve", ci = F, ribbon = T) + 
   geom_point(size = 4))


(b_female <- plot(specification_results_females, type = "choices", choices = c("x", "y", "model", "controls")) +
   geom_point(size = 2, shape = 4)) 

(c_female <- plot(specification_results_females, type = "samplesizes") + ylim(0, 400))


plot_grid(a_female, b_female, c_female, ncol = 1,
          align = "v",
          rel_heights = c(1.5, 2, 0.8),
          axis = "rbl")

plot(specification_results_females, type = "boxplot") + 
  geom_point(alpha = .4) + 
  scale_fill_brewer(palette = "Pastel2") +
  labs(x = "Effect size", fill = "")
```

# Subsetting data for age-categories 
```{r}
run_specification_for_age <- function(data, age_id, age_label) {
  # Daten für die spezifische Altersgruppe filtern
  data_subset <- data %>%
    filter(age_numeric == age_id)
  
  # Setup für die Spezifikationen durchführen
  specification <- setup(
    data = data_subset,
    y = "risktaking",
  x = c("infantmortality", 
        "lifeexpectancy", "gini", "homiciderate",
        "gdp", "femalemale_primedu"),
    model = "lm"
  )

  # Spezifikationsergebnisse berechnen
  specification_results <- specr(specification)

  # Statistische Auswertungen drucken mit Alterskategorie-Titel
  cat("\nStatistische Ergebnisse für die Alterskategorie:", age_label, "\n")
  print(summary(specification_results, digits = 5))

  # Grafiken für die spezifische Altersgruppe erzeugen und anzeigen
  plot_list <- list(
    plot_a = plot(specification_results, type = "curve", ci = FALSE, ribbon = TRUE) + 
             geom_point(size = 4) + ggtitle(paste("Curve Plot -", age_label)),
    plot_b = plot(specification_results, type = "choices", choices = c("x", "y", "model", "controls")) + 
             geom_point(size = 2, shape = 4) + ggtitle(paste("Choices Plot -", age_label)),
    plot_c = plot(specification_results, type = "samplesizes") + ylim(0, 400) +
             ggtitle(paste("Sample Sizes Plot -", age_label)),
    plot_d = plot(specification_results, type = "boxplot") + 
             geom_point(alpha = .4) + scale_fill_brewer(palette = "Pastel2") + 
             labs(x = "Effect size", fill = "") + ggtitle(paste("Boxplot -", age_label))
  )

  # Rückgabe der Ergebnisse und Plots
  return(list(summary = summary(specification_results, digits = 5), plots = plot_list))
}

# Funktion für jede Altersgruppe aufrufen und sowohl statistische Zusammenfassungen als auch Plots ausgeben
for (i in 1:8) {
  results <- run_specification_for_age(hardship_combined, i, paste("Age Group", i))
  print(results$summary)  # Drucke die Zusammenfassung der Ergebnisse
  print(results$plots$plot_a)
  print(results$plots$plot_b)
  print(results$plots$plot_c)
  print(results$plots$plot_d)
}
```
