---
title: "R Notebook"
output: html_notebook
---

```{r setup, include=FALSE}
knitr::opts_chunk$set(echo = TRUE, results = 'hide', message = FALSE, warning = FALSE)
rm(list = ls())
```

# Set path Laura: ONLY USE FOR LAURA 
```{r}
# base_path <- "//home.kt.ktzh.ch/B117T23$/Desktop/Riskktaking/Data"
base_path <- "/Users/laurabazzigher/Documents/GitHub/risk_wvs/data/dataset/Data_S3"
```

# Load dataset to create Hardship-Index
```{r}
risktaking <- read.csv(file.path(base_path, "gps_wvs_combined.csv"), header=TRUE, as.is=TRUE)
```

# Hardship Countrylist
```{r}
hardship_Crime <- risktaking %>%
  group_by(country, isocode) %>%  # Gruppierung nach Land und ISO-Code
  summarise(
    avg_age = mean(age, na.rm = TRUE),  # Durchschnittsalter, NA-Werte ignorieren
    avg_hardship_index = mean(hardship_index, na.rm = TRUE),  # Durchschnittlicher Hardship-Index
    avg_risktaking = mean(risktaking, na.rm = TRUE),  # Durchschnittliches Risikoverhalten
  ) %>%
  rename(COUNTRY = isocode) %>%  # Umbenennen von 'isocode' zu 'COUNTRY'
  arrange(country)  # Sortieren der Ergebnisse nach Land

# Überprüfung der Ergebnistabelle
head(hardship_Crime)
```

```{r}
# Extrahieren der einzigartigen ISO-Codes aus der risktaking Datenbasis
unique_isocodes <- unique(hardship_Crime$COUNTRY)

# Anzeigen der ISO-Codes als Vektor
print(unique_isocodes)
```


```{r}
if (!require("devtools")) install.packages("devtools")
devtools::install_github("aphp/rgho")

library(rgho)
```

# Liste aller verfügbaren Dimensionen
```{r}
dimensions <- get_gho_dimensions()
```

# Werte für die Dimension "GHO" abrufen
```{r}
gho_values <- get_gho_values("GHO")
View(gho_values) 

# Beispiel: Suche nach "SA_0000001837"
gho_values[grepl("SA_0000001837", gho_values$Code), ]
view(gho_values)
```
# Naming: 
# Hardship: 
# - Health / Safety (HS), Crime (C), Financial (F), Environmental (E)

# Factor: 
# - HS: Alcohol (alc), Drugs (drg), Nicotine (nic), Mental Health (mh), Sex (sex), Other (oth)
# - C: Bodily harm (bh), Antisocial (anti), Theft/ fraud (theft), Other (oth)
# - F: Gambling (gam), Investment (inv), Other (oth)
# - E: Exposure (exp), Socioeconomic (ses), Other (oth)


```{r}
# Funktion zum Auswerten, welche Länder in hardship_HS keine Daten für eine spezifische Variable erhalten würden
evaluate_missing_countries <- function(hardship_Crime, data_variable, variable_name) {
  unique_countries_variable <- unique(data_variable$COUNTRY)
  unique_countries_hardship <- unique(hardship_HS$COUNTRY)
  countries_missing <- setdiff(unique_countries_hardship, unique_countries_variable)
  
  cat("\nAnzahl der Länder ohne Daten für", variable_name, ":", length(countries_missing), "\n")
  cat("Ländercodes ohne Daten für", variable_name, ":\n")
  print(countries_missing)
}

# Abrufen der Daten für jede Variable
C_bh_homicide <- get_gho_data(code = "VIOLENCE_HOMICIDERATE")  # Estimates of rates of homicides per 100 000 population
#C_bh_poverty <- get_gho_data(code = "NLIS_NU_CA_084")  # Population below the international poverty line (%)

# Evaluierung für jede Variable
list_of_variables <- list(C_bh_homicide, C_bh_poverty)
variable_names <- c("C_bh_homicide", "C_bh_poverty")

for (i in seq_along(list_of_variables)) {
  evaluate_missing_countries(hardship_HS, list_of_variables[[i]], variable_names[i])
}
```
```{r}
library(WDI)

# Suche nach Indikatoren, die das Wort "unemployment" enthalten
search_results <- WDIsearch(string = "Corruption", field = "name")

# Anzeigen der Suchergebnisse
print(search_results)
```


```{r}
library(WDI)

# Setzen der Länder und Indikatoren
countries <- c("AFG", "DZA", "AND", "ARG", "ARM", "AUS", "AUT", "AZE", "BGD", "BLR", "BOL", "BIH", "BWA", "BRA", "BGR", "BFA", "KHM", "CMR", "CAN", "CHL", "CHN", "COL", "CRI", "HRV", "CYP", "CZE", "ECU", "EGY", "EST", "ETH", "FIN", "FRA", "GEO", "DEU", "GHA", "GRC", "GTM", "HTI", "HUN", "IND", "IDN", "IRN", "IRQ", "ISR", "ITA", "JPN", "JOR", "KAZ", "KEN", "KWT", "KGZ", "LBN", "LBY", "LTU", "MWI", "MYS", "MLI", "MEX", "MDA", "MAR", "NLD", "NZL", "NIC", "NGA", "NOR", "PAK", "PSE", "PER", "PHL", "POL", "PRT", "QAT", "ROU", "RUS", "RAW", "RWA", "SAU", "SRB", "SGP", "SVN", "ZAF", "KOR", "ESP", "LKA", "SUR", "SWE", "CHE", "TWN", "TZA", "THA", "TTO", "TUN", "TUR", "UGA", "UKR", "ARE", "GBR", "USA", "URY", "UZB", "VEN", "VNM", "YEM", "ZMB", "ZWE")  
indicators <- c("VC.IHR.PSRC.P5", # 
                "VC.PKP.TOTL.UN", 
                "BI.PWK.CMPA.PO.MD", 
                "VC.IHR.NPOL.P5", # Intentional homicides, government police sources (per 100,000 people)
                "BI.WAG.PREM.PB.ED", # P-Value: Public sector wage premium, by education level (compared to formal wage employees)
                "SI.POV.NAPR.ZS", # Poverty Rate (in % of population)
                "CC.EST", # Control of Corruption: Estimate
                "GV.CONT.CO.ES" # Control of Corruption (estimate)
                )  

# Daten abrufen
data <- WDI(country = countries, indicator = indicators, start = 2005, end = 2012)

# Daten anzeigen
view(data)
```

